臺灣高雄地方法院刑事判決　　　　　　　　　　　　　九十一年度訴字第三九七號
　　公　訴　人　臺灣高雄地方法院檢察署檢察官
　　被　　　告　丙○○
　　選任辯護人　王義雄
右列被告因違反毒品危害防制條例案件，經檢察官提起公訴（九十年度偵字第二三○
○二號），甲○判決如左：
    主  文
丙○○連續販賣第一級毒品，處有期徒刑拾年，褫奪公權伍年。
扣案第一級毒品海洛因淨重肆點捌玖公克沒收銷燬之。
丙○○因販賣第一級毒品海洛因所得之財物新臺幣壹萬元沒收之，如全部或一部不能
沒收時，以其財產抵償之。
    事  實
一、丙○○基於販賣第一級毒品海洛因之概括犯意，自民國（下同）九十年十一月間
    某日起，連續在高雄縣阿蓮鄉後港村二十號旁福德祠廟宇，以一小包新台幣（下
    同）一千或二千元不等之價格，販賣第一級毒品海洛因予乙○○十餘次，嗣於同
    年十二月五日，乙○○因強盜案為警查獲，乙○○供出上情，並於同日十五時二
    十四分許，在台南縣警察局歸仁分局關廟分駐所，以由警方提供之000000
    0000號行動電話撥打丙○○持有使用之0000000000門號行動電話
    予丙○○，欲向其購買價值二千元之第一級毒品海洛因，並相約在上開福德祠廟
    宇前交易，嗣於同日十六時三十分許，丙○○依約駕駛車號ＶＲＵ─○四二號機
    車攜帶毒品前來交易，而於乙○○將欲購買毒品並已加蓋註記「關廟」字樣之一
    千元紙鈔二張交付予丙○○完畢，丙○○打開上開機車置物箱，欲取出海洛因交
    付乙○○時，為埋伏之警員當場查獲，並於丙○○左手起獲上述一千元紙鈔二張
    ，旋於丙○○騎乘之上開機車置物箱起獲海洛因三小包（含袋毛重八點一六公克
    ）、吸管二支、空夾鏈袋十六個、注射針筒乙支，上揭海洛因經送驗結果確認為
    第一級毒品海洛因無訛（淨重四點八九公克）。
二、案經台南縣警察局歸仁分局報請臺灣高雄地方法院檢察署檢察官偵查起訴。
    理  由
一、被告丙○○矢口否認有上開犯行，辯稱：伊係與乙○○約在福德祠談拜拜之事；
    於警訊中遭刑求才承認有販賣毒品云云。惟查被告前揭販賣第一級毒品海洛因予
    乙○○之犯行，業據證人乙○○證述綦詳，雖被告以前詞置辯，然被告於警訊中
    受刑求係被告經收押後於看守所中自述後所書寫，有臺灣高雄看守所九十一年四
    月二十三日高所坤衛字第四四九號函附被告入所前受傷經過登記簿乙紙在卷可考
    ，而該登記簿上之字跡為被告所自書，亦經甲○比對被告簽名字跡查證筆跡相類
    無訛，自難引為證據；抑有進者，（一）被告於警訊時自承000000000
    0號之行動電話為其所使用（被告於甲○審理中否認經常使用該行動電話，然被
    告自始至終均未否認伊使用該行動電話，甚至承認係伊所使用該行動電話，直至
    甲○提示通聯紀錄始改稱伊很少使用這個行動電話，要屬卸責之詞），而該行動
    電話於九十年十二月五日十五時二十四分一秒、十六時二十六分二十八秒分別自
    0000000000號行動電話受話三十九秒及六十七秒（基地臺位置均在高
    雄縣阿蓮鄉○○路一二一號四樓），有臺灣大哥大股份有限公司（以下簡稱臺灣
    大哥大公司）九十一年二月六日九一法警字第一一四五六五號函附通聯紀錄乙份
    在卷可參，該0000000000號行動電話適為證人乙○○於警訊中所供述
    由警方提供乙○○於是日聯絡被告所用之行動電話，果被告未使用該00000
    00000號行動電話，以證人乙○○與被告並非熟絡，斷無適巧於乙○○在警
    訊中使用由警方提供之0000000000號行動電話與被告所使用之000
    0000000號行動電話通聯之理；（二）上開二次通話時間亦均與證人所供
    述及被告遭警方查獲逮捕之時間大致紊合；（三）被告於警訊中自承並不知約伊
    出來之人之姓名，顯見被告與證人乙○○並不熟絡，則何來被告與證人乙○○約
    在福德祠談拜拜之事；（四）既僅與不熟絡之人談拜拜之事，又何須攜帶淨重達
    四點八九公克（後述）之海洛因前往現場，（五）被告於警訊中亦自承賣毒品予
    「阿明」、「阿雄」等不特定人（此部分僅有被告之自白），復自承有與證人乙
    ○○達成毒品海洛因之交易，且錢已交到伊手中；賣毒品二千元可從中賺取五百
    元等語；（六）被告於偵查中自承證人乙○○每次見面均會拿錢給伊，而證人乙
    ○○並非慈善家，且已無錢購買毒品因此挺而走險為強盜犯行，為警逮捕，亦據
    證人乙○○於警訊中供述無訛，果證人乙○○非向被告購買毒品，則何來證人乙
    ○○每次見面均會交付金錢給被告；（七）證人乙○○復供稱：因其家中之長途
    電話遭其母加以控制，故其大多係以高雄縣阿蓮鄉長佑醫院附近之公用電話撥打
    被告所使用之0000000000號行動電話，嗣經甲○向中華電信股份有限
    公司（以下簡稱中華電信公司）函查結果，九十年十一月間起至同年十二月五日
    止之通聯紀錄，確有多通上揭長佑醫院附近之（○七）0000000、000
    0000、0000000、0000000號公用電話撥打被告所使用之00
    00000000號行動電話之通聯紀錄，亦有中華電信公司通聯紀錄多紙在卷
    可按，愈證證人乙○○之證詞並非子虛；被告上揭辯解，均係飾卸之詞，不足採
    信。此外並有上述蓋有「關廟」字樣之一千元紙鈔二張及海洛因三小包扣案可資
    佐證，又扣案海洛因三包經警送請法務部調查局鑑驗結果，證實為第一級毒品海
    洛因無訛，有該局九十一年一月發文之第00000000000號鑑定通知書
    乙紙在卷可稽；事證明確，被告犯行堪以認定，應予依法論科。
二、核被告所為，係犯毒品危害防制條例第四條第一項之販賣第一級毒品罪。被告為
    販賣毒品海洛因而持有毒品海洛因之低度行為，為其販賣毒品之高度行為所吸收
    ，不另論罪。其最後一次販賣毒品之行為為未遂，又其多次販賣第一級毒品海洛
    因既遂及最後一次販賣毒品未遂之犯行，時間緊接，犯罪構成要件相同，顯係基
    於概括犯意反覆為之，應依連續犯之規定論以一販賣第一級毒品既遂罪，本應依
    法加重其刑，惟因死刑、無期徒刑依法不得加重，爰不予加重其刑，併予敘明。
    又被告所犯者為最輕本刑無期徒刑以上之罪，而被告並非如販毒團販賣毒品數量
    龐大，獲利甚多，其所販賣毒品之數量不多，獲利有限，如論以無期徒刑以上之
    罪，似嫌過苛，有違刑法謙抑性，爰依刑法第五十九條之規定酌量減輕其刑。審
    酌被告素行尚可，僅為圖個人私利為此犯行，犯後猶圖卸責，態度非佳，並所造
    成之損害及其他一切情狀，量處如主文第一項所示之刑；又被告獲利並不多，爰
    不予宣告併科罰金。再依被告犯罪之性質，甲○認有宣告褫奪公權之必要，併予
    宣告褫奪公權五年。扣案之海洛因三小包（驗後淨重四點八九公克），應依毒品
    危害防制條例第十八條第一項前段沒收銷燬之。至吸管二支、空夾鏈袋十六個、
    注射針筒乙支，被告否認為供販賣毒品所用，亦無證據顯示係供販賣毒品所用，
    是雖上開吸管及針筒均呈海洛因陽性反應（有高雄醫學大學附設中和紀念醫院檢
    驗報告二紙在卷可證），爰不予宣告沒收銷燬，而應附隨於被告施用毒品案件宣
    告沒收銷燬之，附此敘明。另被告販賣第一級毒品海洛因十多次，每次價金一千
    或二千元不等，因無從精確算出其販賣毒品所得之金額，爰以最低之每次所得一
    千元，以最少之十次計算，其所得共一萬元，應依毒品危害防制條例第十九條第
    一項規定沒收，如全部或一部不能沒收時，應追徵其價額或以其財產抵償之。
據上論斷，應依刑事訴訟法第二百九十九條第一項前段、毒品危害防制條例第四條第
一項、第十八條第一項前段、第十九條第一項、刑法第十一條前段、第五十六條、第
五十九條、第三十七條第二項，判決如主文。
本案經檢察官洪信旭到庭執行職務。
中      華      民      國      九十一      年      五      月  十七    日
                                  臺灣高雄地方法院刑事第六庭
                                      法  官  張世賢
右正本證明與原本無異。
如不服本判決，應於判決送達後十日內，向甲○提出上訴狀。
                                      書記官  陳孟瑩
中      華      民      國      九十一      年      五      月  十七    日
附錄所犯法條：
毒品危害防制條例第四條
製造、運輸、販賣第一級毒品者，處死刑或無期徒刑；處無期徒刑者，得併科新台幣
一千萬元以下罰金。
